---
output: github_document
---

<!-- README.md is generated from README.Rmd. Please edit that file -->

```{r, include = FALSE}
knitr::opts_chunk$set(
  collapse = TRUE,
  comment = "#>",
  fig.path = "man/figures/README-",
  out.width = "100%"
)
```

# ETLEBP

Bem-vindos ao pacote ETLEBP. O pacote executa as etapas de extração, tratamento e carga da plataforma INOVA-E. 

```{r, eval=FALSE}
devtools::install_github("BaruqueRodrigues/ETLEBP")
```

O processo de ETL começa com a função com a criação das bases intermediárias. Cada fonte de dados tem uma função especifica que executa os tratamentos particulares e necessários a cada fonte. No caso da fonte ANEEL, que usaremos como exemplo para fins didáticos, só é necessário executar a seguinte função

```{r, eval=FALSE}
base_intermediaria_aneel <- cria_base_intermediaria_aneel()
```

Em seguida decidimos qual tipo de tratamento iremos aplicar, para fins didáticos iremos fazer uma carga intermediária, onde o objetivo da carga é inserir apenas novos casos

```{r, eval=FALSE}
base_intermediaria_aneel <- executa_tratamento_incremental(base_intermediaria_aneel, diretorio_sqlite)
```

Após executar o tratamento para a carga incremental a base deve ter as categorias de IEA avaliadas por um analista. Essa etapa é feita no pacote EBPInterface, que produz um dataset validado que enriquecerá o dataset intermediario.

```{r, eval=FALSE}
base_validada_aneel <- valida_dataset(base_intermediaria_aneel, dataset_validado_aneel)
```

Em seguida a base está pronta para a carga.

```{r, eval=FALSE}
executa_carga_incremental(base_validada_aneel, diretorio_sqlite)
```
