---
title: "Verificação"
output: 
  bookdown::html_document2:
    number_sections: true
---

```{r setup, include=FALSE}

library(RSQLite)

library(tidyverse)

library(DBI)

library(dbplyr)


knitr::opts_chunk$set(echo = TRUE, warning = FALSE, message = FALSE)
```

# Status da verificação

A verificação foi apenas inciada, mas ainda não conseguimos executar nenhum procedimento completo. Na seção \@ref(carga-aneel) relatamos o problema que aconteceu na "Estação de Carga" que impossibilita a continuação da verificação

# Observações

## Pacote EBP

### Problemas graves

- Não há testes automáticos, o que faz com que a verificação da ferramenta pela EPE seja muito mais trabalhosa e lenta.


### Outros problemas

- Há problemas revelados no check: falta descrição para alguns parâmetros e o registro de dependências de alguns pacotes

- A instalação do pacote não parece ter sido testada. Após a execução de document() para atualização das diretivas do pacote ele parou de ser instalado devido a um conflito com objetos func_a e dtc_categorias, que estavam sendo criadas com usethis::use_data(func_a, overwrite = T). Não entendi a intenção do código, que foi retirado

- Os nomes dados a variáveis e funções por todo o código é muito inadequado. Exemplo func_a, mydata, mydata1, mydata2, mydata7 etc.

- A documentação não contém a descrição das funções, portanto está incompleta

## Interface

### Problemas graves

- Componente de edição na aba "Estação de Edição" é muito lento e oferece uma experiência muito desagradável, não responde às setas do teclado etc. 

- O scroll horizontal na aba "Estação de Edição" não aparece na tela, forçando o usuário a dar scroll vertical até a base do componente, fora da tela visível, para mexer no horizontal 


### Outros problemas

- Faltando dependências, como sortable e shinyalert

- Depende de uma versão do golem de desenvolvimento? 0.3.1.9003. É necessário?

- Aba "Status" diferente do tutorial

- Aba "Estação de Carga" diferente do tutorial


## Teste da Carga 

### ANEEL {#carga-aneel}

#### Carga completa

##### Problemas Graves

- Na aba "Estação de Tratamento", em um teste com a carga completa dos projetos da ANEEL, sem mexer nos dados vindos do diretório, a operação não foi finalizada. Obtive o seguinte erro e o shiny fechou:

Warning: Error in : Can't subset columns that don't exist.
x Column `nome_agente_executor` doesn't exist.
  [No stack trace available]
Warning: Error in : Can't subset columns that don't exist.
x Column `data_assinatura` doesn't exist.
  [No stack trace available]
Warning: call dbDisconnect() when finished working with a connection
Warning: Error in : Can't subset columns that don't exist.
x Column `valor_executado_2013` doesn't exist.
  [No stack trace available]
  

Isso acontece porque o download dos dados editados é feito apenas com as colunas que estão aparecendo. 

O usuário pode tem que lembrar de mostrar todos os campos antes de baixar o arquivo (coisa que não deveria ser necessária, mas podemos aceitar conforme conversas anteriores). 

Ou seja, o usuário pode editar muitos registros, em um trabalho manual, e se esquecer de voltar a mostrar todos os campos; Neste caso perde tudo o que fez


```{r}

dados_carga <- read_csv("tratamento_passo2/aneel/20220121-data.csv")

head(dados_carga)

```

Esse problema se torna ainda mais grave quando percebemos que isso acontece: 

1. o usuário seleciona alguns campos para serem mostrados

2. O usuário edita alguns dos valores de alguns desses campos em algumas das linhas

3. O usuário manda o sistema voltar a mostrar todos os campos

4. O sistema não armazena a edição do usuário, e os valores que o usuário editou voltam aos valores originais

Assim, a funcionalidade de mostrar apenas alguns campos se torna inútil e pode levar um usuário a perder muito tempo de trabalho. Um das duas coisas deve acontecer:

1. A funcionalidade de mostrar alguns campos deve ser retirada, o que vai piorar ainda mais a usabilidade dessa ´parte da ferramenta

2. A ferramenta deve baixar todos os campos, mesmo os que não estão aparecendo 

Além disso, se o usuário fizer uma edição ela deve se manter, mesmo que ele mude os campos que estão sendo mostrados

- Na aba "Estação de Carga", testamos uma carga completa com a saída da "Estação de Tratamento", com todos os campos selecionados e sem edições. Obtivemos o seguinte erro


Warning: Error in : Can't subset columns that don't exist.
x Column `fonte_dados` doesn't exist.
  [No stack trace available]
Warning: Error in : Problem with `mutate()` column `id_projeto`.
i `id_projeto = inicio:fim`.
i `id_projeto` must be size 869 or 1, not 1972.
  [No stack trace available]
Warning: Error in : Can't subset columns that don't exist.
x Column `fonte_dados` doesn't exist.
  [No stack trace available]


Parte do conteúdo do arquivo usado pra carga, baixado da "Estação de Tratamento" está sendo mostrado abaixo

Note que o dataframe representado neste arquivo contém o campo "fonte_de_dados", mas o campos esperado pelo código parece ser "fonte_dados"

```{r}
dados_carga <- read_csv("tratamento_passo2_todos_os_campos/aneel/20220121-data.csv")

head(dados_carga)

```




```{r, echo = FALSE}

#ESSE CÓDIGO VAI SER USADO PARA VERIFICAÇÕES POSTERIORES

# con <- dbConnect(RSQLite::SQLite(), "D:/EBP/ETLEBP/inst/verificacao/original/ebp_final.db")
# 
# dbListTables(con) 
# 
# dm_projeto <- tbl(con, "dm_projeto") %>% 
#   collect()
# 
# ft_dispendio <- tbl(con, "ft_dispendio") %>% 
#   collect()
# 
# relacao <- tbl(con, "ft_dispendio") %>% 
#   select(
#     id_item,
#     id_cat2
#   ) %>% 
#   distinct() %>% 
#   collect()
# 
# projetos_categorias <- dm_projeto %>% 
#   left_join(
#     relacao,
#     by = "id_item"
#   )
#   
# 
# dm_categoria <- tbl(con, "dm_categoria") %>% 
#   collect()
# 
# 
# projetos_descricao_categoria <- projetos_categorias %>% 
#   left_join(
#     dm_categoria,
#     by = c("id_cat2" = "id")
#   ) %>% 
#   filter(
#     str_detect(string = id_item, pattern = "PD-00390-0003" )
#   ) %>% 
#   view()
# 
# 
# 


```




