---
title: "Testes Unitários"
output: 
  html_document:
    number_sections: true
    toc: true
    toc_float: true
---

```{r setup, include=FALSE}
knitr::opts_chunk$set(echo = FALSE, warning = FALSE, message = FALSE)
library(tidyverse)
library(testthat)
library(ETLEBP)
options(scipen = 999)

filename <- here::here("data/DB_EIP/EIP_20210415.db")

con <- DBI::dbConnect(RSQLite::SQLite(),
                      ":memory:",
                      dbname = filename)
tbl_ft_dispendio <- DBI::dbReadTable(con,"ft_dispendio")

ft_guarda_chuva <- tbl_ft_dispendio%>% dplyr::filter(id_formnt == 11)
```

## Teste func_a

A função abaixo calcula o valor gasto pelo projeto por dia do ano. A função retorna adiciona ao dataset alvo colunas com o valor total investido por dia do ano.
$$
\frac{valorprojeto}{tempodias}* diasano
$$

No dataset abaixo simulamos alguns projetos para exemplificar o teste da função.

```{r}
base <- data.frame(processo = "0001",
                   data_inicio = lubridate::ymd("2013-01-01"),
                   prazo_utilizacao = lubridate::ymd("2020-12-31"),
                   valor_projeto  = 80000) %>%
  dplyr::mutate(tempo_dias = lubridate::time_length(data_inicio- prazo_utilizacao, "days"),
         tempo_anos = lubridate::time_length(data_inicio- prazo_utilizacao, "year"))

reactable::reactable(base)
```

Usaremos o gabarito abaixo para essa função.  

```{r}
df_gabarito <- data.frame(valor_projeto = 80000,
           gasto_2013 = 9996.577,
           gasto_2014 = 9996.577,
           gasto_2015 = 9996.577,
           gasto_2016 = 10023.96,
           gasto_2017 = 9996.577,
           gasto_2018 = 9996.577,
           gasto_2019 = 9996.577,
           gasto_2020 = 10023.96,
           gasto_2013_2020 = 80000)

reactable::reactable(df_gabarito)
```

Abaixo testaremos se o resultado do produto da função é equivalente com o resultado do gabarito.

```{r, message=TRUE}
test_that("argumento",{
  res_func_a <- func_a(base, processo, data_inicio, prazo_utilizacao, valor_projeto) %>%
    dplyr::select(valor_projeto, gasto_2013:gasto_2013_2020)
  expect_equal(res_func_a,
               df_gabarito,
               tolerance = 0.001
               )
})
```

## Função dtc_categorias

Abaixo testaremos a função que detecta em qual categoria de IEA o projeto pode ser classificado. Para tal utilizaremos o dataseet com os termos de detecção abaixo.

```{r}
base <- data.frame(id = seq(1:12),
                   motor = c("eficiencia no sistema energetico",
                             "só eficiencia",
                             "eficiencia qualquer palavra e carro",
                             "aqui temos energia solar",
                             "captura de CO2",
                             "aqui não temos nada",
                             "energia de fonte solar",
                             "biocombustivel",
                             "fazenda verde",
                             "fazenda",
                             "só bateria",
                             "batera")
                   )

reactable::reactable(base)
```

Abaixo apresentamos o dataset que utilizaremos como gabarito da função.

```{r}
df_gabarito <- data.frame(id = seq(1:12),
                          motor = c("eficiencia no sistema energetico",
                                    "só eficiencia",
                                    "eficiencia qualquer palavra e carro",
                                    "aqui temos energia solar",
                                    "captura de CO2",
                                    "aqui não temos nada",
                                    "energia de fonte solar",
                                    "biocombustivel",
                                    "fazenda verde",
                                    "fazenda",
                                    "só bateria",
                                    "batera"),
                   categorias = c("1.1", "nenhuma categoria encontrada", "1.3",
                                  "3.1", "2.3", "nenhuma categoria encontrada",
                                  "3.1", "3.4", "nenhuma categoria encontrada",
                                  "nenhuma categoria encontrada", "6.3", "nenhuma categoria encontrada")
                   )
reactable::reactable(df_gabarito)
```



```{r, message=TRUE}
test_that("argumento",{
expect_equal(
  dtc_categorias(base, id, motor),
  df_gabarito
)


})
```

## Teste projeto guarda-chuva.

Selecionaremos os 5 primeiros projetos do dataset intermediário da ANP
```{r}
anp <- cria_base_intermediaria_anp() %>% slice(1:5)

reactable::reactable(anp)
```

Visualização dos valores que terão que alterar o projeto guarda-chuva e os que devem ser inseridos como casos novos.

```{r}
anp %>% group_by(id) %>% 
  summarise(dentro_guarda_chuva = sum(valor_executado_2013,valor_executado_2014,
                                      valor_executado_2015,valor_executado_2016,
                                      valor_executado_2017,valor_executado_2018),
            fora_guarda_chuva = sum(valor_executado_2019,valor_executado_2020))
```

```{r}
anp %>% group_by(id) %>% 
  summarise(dentro_guarda_chuva = sum(valor_executado_2013,valor_executado_2014,
                                      valor_executado_2015,valor_executado_2016,
                                      valor_executado_2017,valor_executado_2018),
            fora_guarda_chuva = sum(valor_executado_2019,valor_executado_2020)) %>% 
  group_by(id) %>% 
  summarise(dentro_guarda_chuva = sum(dentro_guarda_chuva),
            fora_guarda_chuva = sum(fora_guarda_chuva)) 
```

Aqui visualizamos um dos processos que esperamos obter ao executar a função do projeto guardachuva

```{r}
anp_vis <- anp %>% select(id,valor_executado_2013:valor_executado_2020) %>% 
  gather(key = ano, value = valor, -id) %>% 
  mutate(ano = str_remove(ano, "valor_executado_")) %>%
  group_by(ano) %>% 
  mutate(valor_altera_projeto_guarda_chuva = ifelse(ano %in% c(2013,2014,2015,
                                        2016, 2017,2018), valor, 0),
         valor_inserido_tabela = ifelse(ano %in% c(2019, 2020), valor, 0)) %>% 
  group_by(ano) %>% 
  summarise(valor_altera_projeto_guarda_chuva = sum(valor_altera_projeto_guarda_chuva),
            valor_inserido_tabela = sum(valor_inserido_tabela))

reactable::reactable(anp_vis)
```

Aqui está a nossa tabela gabarito

```{r}
anp_vis2 <- anp %>% select(id,valor_executado_2013:valor_executado_2020) %>% 
  gather(key = ano, value = valor, -id) %>% 
  mutate(ano = str_remove(ano, "valor_executado_")) %>%
  group_by(ano) %>% 
  mutate(valor_altera_projeto_guarda_chuva = ifelse(ano %in% c(2013,2014,2015,
                                        2016, 2017,2018), "sim", "não")) %>% 
   group_by(ano, valor_altera_projeto_guarda_chuva) %>% 
   summarise(valor = sum(valor))
reactable::reactable(anp_vis2)
```


Segue abaixo a função que altera os valores no projeto guarda-chuva. A função calcula o valor total dos projetos que serão inseridos por ano e subtraí do valor do projeto guarda-chuva.
```{r}
fun_proj_gc(base = anp, ft_guarda_chuva = ft_guarda_chuva)
```

Nosso teste irá testar se o valor que irá alterar na tabela ft_dispendios é o mesmo que deve ser alterado.

```{r}
test_check({
  
  
 expect_equal(fun_proj_gc(base = anp, ft_guarda_chuva = ft_guarda_chuva)$vlr_alterar,
anp_vis2$valor)
}
)
```


## Teste função que cria as bases intermediárias


```{r}
df_test <- data.frame(
  id = 0001,
  fonte_de_dados = "",
  data_assinatura = lubridate::ymd("2013-01-01"),
  data_limite = lubridate::ymd("2020-12-31"),
  duracao_dias = 2921,
  titulo_projeto = "projeto a",
  status_projeto = "cancelado",
  valor_contratado = 100000,
  valor_executado_2013_2020 = 100000,
  nome_agente_financiador = "",
  natureza_agente_financiador = "",
  modalidade_financiamento = "",
  nome_agente_executor = "",
  natureza_agente_executor = "",
  uf_ag_executor = "",
  regiao_ag_executor = "",
  natureza_financiamento = "pública",
  "p&d_ou_demonstracao" = "P&D",
  valor_executado_2013 = 12491.44,
  valor_executado_2014 = 12491.44,
  valor_executado_2015 = 12491.44,
  valor_executado_2016 = 12525.67,
  valor_executado_2017= 12491.44,
  valor_executado_2018 = 12491.44,
  valor_executado_2019 = 12491.44,
  valor_executado_2020 = 12525.67,
  motor = "projeto a é de origem b e tem objetivo c",
  categorias = ""
)

writexl::write_xlsx(df_test, "bases teste/base_test.xlsx")
readr::write_csv(df_test, "bases teste/base_test.csv")
reactable::reactable(df_test)
```


```{r}

```

